【裁判字號】    90,交抗,495
【裁判日期】    901120
【裁判案由】    違反道路交通管理處罰條例
【裁判全文】
台灣高等法院交通事件裁定                          九十年度交抗字第四九五號
    抗  告  人
    即受處分人  甲○○
右抗告人因違反道路交通管理處罰條例案件，不服台灣士林地方法院中華民國九十年
九月二十六日裁定（九十年度交聲字第三七二、三七三、三七四、三七五、三七六號
），提起抗告，本院裁定如左：
    主  文
抗告駁回。
    理  由
一、按道路交通管理處罰條例（下稱該條例）第八十七條第一項規定：受處分人，不
    服第八條主管機關所為之處罰，得於接到裁決書之翌日起二十日內，向管轄地方
    法院聲明異議。而違反該條例第十二條至第六十八條之行為係由公路主管機關處
    罰，該條例第八條第一項第一款定有明文。又汽車駕駛人停車時，停車時間、位
    置、方式、車種不依規定者，處新臺幣（下同）六百元以上一千二百元以下罰鍰
    ，此該條例第五十六條第一項第九款亦有規定。
二、原處分意旨以：本件受處分人即異議人甲○○所有車牌號碼ＤＰＥ─四七九號機
    車於民國（下同）九十年三月二日十時五分、九十年三月五日九時二十五分、九
    十年三月六日九時三十分、九十年三月八日九時三十五分、九十年三月九日九時
    四十五分，在松山火車站不依規定位置停車，爰依該條例第五十六條第一項第九
    款裁處罰鍰新臺幣三千元等語。受處分人聲明異議意旨則以：受處分人甲○○係
    獨居老人，其於九十年一月十八日上午十一時十分許騎乘機車，於臺北市○○○
    路○段一百二十四巷口，遭計程車撞倒在地，導至嚴重骨折，其經警送至忠孝醫
    院救治，機車則由警方推放於忠孝東路一百二十四巷口，嗣系爭機車遭他人竊走
    ，於九十年三月二日、五日、六日、八日、九日隨意停放於松山火車站，為此請
    依法撤銷原處分云云。
三、原裁定略以：
  (一)本件抗告人即受處分人甲○○於九十年五月十六日對於台北市停車管理處舉發其
    所有車牌號碼ＤＰＥ─四七九號機車，於九十年三月二日十時五分、九十年三月
    五日九時二十五分、九十年三月六日九時三十分、九十年三月八日九時三十五分
    、九十年三月九日九時四十五分，在松山火車站，有不依規定位置停車違反該條
    例第五十六條第一項第九款違規行為聲明異議，然違反該條例第五十六條之處罰
    機關係公路主管機關即臺北市交通事件裁決所，而臺北市交通事件裁決所於九十
    年五月十六日受處分人即異議人甲○○聲明異議時，尚未依法逕行掣開裁決書，
    則異議人在裁決書尚未掣開前，即逕向原審聲明異議，其異議自無所附麗，於法
    不合，應予駁回。
  (二)嗣臺北市交通事件裁決所於九十年七月九日依受處分人即異議人前開違規事實，
    開立北市裁三字第裁字第二二─ＩＡ0000000號、北市裁三字第裁字第二
    二─ＩＡ0000000號、北市裁三字第裁字第二二─ＩＡ0000000號
    、北市裁三字第裁字第二二─ＩＡ0000000號、北市裁三字第裁字第二二
    ─ＩＡ0000000號裁決書，縱認受處分人即異議人甲○○前開不合法律上
    之程式業經補正，然松山火車站係公有收費停車場，只可停放汽車不可以停放機
    車，受處分人即異議人甲○○停放機車處週邊劃有黃線，受處分人即異議人甲○
    ○之系爭機車於前開時間確實違規不依位置停車，此經證人即台北市停車管理處
    交通助理員李信公證述明確（見原審九十年八月二十九日訊問筆錄），復有台北
    市政府交通局舉發違反道路交通管理事件通知單及所附照片各伍份附卷可查，受
    處分人即異議人甲○○雖以其因車禍住院及其所有之系爭機車，遭他人竊取後停
    放於松山火車站等語為由聲明異議，惟受處分人即異議人甲○○係於九十年一月
    十八日十一時十分發生車禍，其因臉部擦傷，背部扭傷，於九十年一月十八日至
    台北市立忠孝醫院急診，並於九十年一月二十九日至九十年三月二十三日門診共
    四次，此有台北市政府警察局交通大隊道路交通事故證明書、台北市立忠孝醫院
    診斷證明書附卷可稽，是受處分人即異議人甲○○雖因車禍受傷，然於本件舉發
    時間並無住院，若果系爭機車遭竊為真，其應無不能報案之理，此外原審亦向台
    北市政府警察局南港分局查詢，得知並無受處分人即異議人甲○○所有之系爭機
    車失竊之報案紀錄，此有該局九十年九月十二日北市警南分刑字第九０六一九五
    二四００號函附卷可按，是以受處分人即異議人甲○○以前詞聲明異議，並無理
    由，原處分機關據以援引上開規定，裁處最低額即各新臺幣六百元，合計新臺幣
    三千元，並無不當。本件異議為無理由，應予駁回。
四、經核原裁定認事用法，並無不合。抗告人抗告意旨仍執在原審相同陳詞否認違規
    ，而指摘原裁定不當，委無可採，抗告為無理由，應予駁回。
據上論斷，應依道路交通案件處理辦法第二十六條，刑事訴訟法第四百十二條，裁定
如主文。
中      華      民      國    九十      年     十一     月     二十     日
                              台灣高等法院交通法庭
                                    審判長法  官  劉  景  星
                                          法  官  陳  博  志
                                          法  官  陳  志  洋
右正本證明與原本無異。
不得再抗告。
                                          書記官  蔡  佩  珊
中      華      民      國    九十      年     十一     月     二十一   日


司法院資訊處製作；財團法人民間司法改革基金會備份。
